臺灣澎湖地方法院刑事判決
111年度交易字第17號
公  訴  人  臺灣澎湖地方檢察署檢察官
被      告  呂侊盉


指定辯護人  本院公設辯護人張寅煥
上列被告因公共危險案件，經檢察官提起公訴（111年度偵字第
792號），被告於本院準備程序時就被訴事實為有罪之陳述，檢
察官聲請改依協商程序而為判決，本院判決如下：
    主      文
呂侊盉吐氣所含酒精濃度達每公升零點二五毫克以上駕駛動力交
通工具，累犯，處有期徒刑捌月。
    事實及理由
一、本件犯罪事實、證據、應適用法條，除下列應補充、應更正
    事項外，餘均引用檢察官聲請簡易判決處刑書之記載(如附
    件)：
　㈠補充被告呂侊盉於本院準備程序之自白為證據。
　㈡「附錄法條」欄誤引用111年1月28日修正前刑法第185條之3
    全文，應予更正記載為本判決「附錄本案論罪科刑法條全文
    」欄所載刑法第185條之3第1項第1款規定全文。
二、本案被告已認罪，經檢察官與被告於審判外達成協商合意，
    其合意內容為：被告願受如主文所示之刑之處罰。本院審酌
    各情，認上開協商合意並無刑事訴訟法第455 條之4 第1 項
    所列情形之一，檢察官聲請改依協商程序而為判決，本院爰
    不經言詞辯論，於協商合意範圍內為協商判決。
三、依刑事訴訟法第455條之2第1項第1款、第455條之4第2 項、
    第455 條之8、第454 條第2 項，刑法第185條之3第1 項第1
    款、第47條第1 項，刑法施行法第1 條之1 第1項，判決如
    主文。
四、本判決除有刑事訴訟法第455 條之4 第1 項第1 款、第2 款
    、第4 款、第6 款、第7 款所定情形之一，或違反同條第2
    項規定者外，不得上訴。
本案經檢察官黃偉提起公訴及檢察官蘇恒毅到庭執行職務。
中    華    民    國   111    年    11    月    11    日
                  刑事庭  法  官  王政揚
以上正本證明與原本無異。
本判決除有刑事訴訟法第455條之4第1項第1款、第2款、第4款、
第6款、第7款所定情形之一，或違反同條第2項規定者外，不得
上訴。如有得上訴之情形，應於收受判決後20日內向本院提出上
訴書狀，並應敘述具體理由；其未敘述上訴理由者，應於上訴期
間屆滿後20日內向本院補提理由書（均須按他造當事人之人數附
繕本）「切勿逕送上級法院」。
中    華    民    國   111    年    11    月    11    日
                          書記官  吳天賜
附錄本案論罪科刑法條全文：
刑法第185條之3第1項第1款：
駕駛動力交通工具而有下列情形之一者，處3年以下有期徒刑，
得併科30萬元以下罰金：
一、吐氣所含酒精濃度達每公升0.25毫克或血液中酒精濃度達0.
    05%以上。
附件： 
臺灣澎湖地方檢察署檢察官起訴書
                                      111年度偵字第792號
　　被　　　告　呂侊盉  男　00歲（民國00年0月00日生）
　　　　　　　　　　　　住澎湖縣○○市○○里○○000號之8
　　　　　　　　　　　　國民身分證統一編號：Z000000000號
上列被告因公共危險案件，已經偵查終結，認應該提起公訴，茲
將犯罪事實及證據並所犯法條分敘如下：
　　　　犯罪事實
一、呂侊盉前有2次酒後駕車之公共危險前案紀錄，最近1次經臺
    灣澎湖地方法院以109年度馬交簡字第41號判決判處有期徒
    刑6月確定，於民國110年1月27日執行完畢出監。詎其猶不
    知悔改，於111年8月21日晚間8時許，在澎湖縣○○市○○里○○0
    00號之0住所內，飲用蔘茸藥酒1瓶後，仍基於酒後駕車之犯
    意，於同日晚間8時50分許，自上址住所騎乘車牌號碼000-0
    000號普通重型機車上路。於同日晚間9時2分許，沿澎湖縣
    馬公市新店路由北往南方向行駛，行至新店路與新生路交岔
    路口右轉新生路時，不慎與右側同向直行由洪○○（附載乘客
    林○○）所騎乘之車牌號碼000-000號普通重型機車發生擦撞
    ，致渠等倒地受傷(過失傷害部分，未據告訴)，經警方據報
    到場處理，於同日晚間9時12分許，對呂侊盉施以吐氣酒精
    濃度測試，測得其吐氣所含酒精濃度為每公升1.22毫克，而
    查悉前情。
二、案經澎湖縣政府警察局馬公分局報告偵辦。
　　　　證據並所犯法條
一、證據清單及待證事實：
編號 證據名稱 待證事實 1 被告呂侊盉於警詢及本署偵訊中之自白 證明全部犯罪事實。 2 證人洪○○、林○○於警詢時之證述。 證明車禍發生經過之事實。 3 被告之酒精測定紀錄表、財團法人工業技術研究院呼氣酒精測試器檢定合格證書各1張。 證明警方於111年8月21日晚間9時12分許，對被告施以吐氣酒精濃度檢測，測得其吐氣所含酒精濃度為每公升1.22毫克之事實。 4 澎湖縣政府警察局舉發違反道路交通管理事件通知單3張、道路交通事故現場圖、道路交通事故調查報告表㈠、㈡、證人之診斷證明書2紙、現場照片7張、路口監視器擷圖照片6張。 佐證全部犯罪事實。 
二、核被告呂侊盉所為，係犯刑法第185條之3第1項第1款之不能
    安全駕駛動力交通工具罪嫌。又被告有犯罪事實欄所示犯罪
    科刑及執行完畢情形，有本署刑案資料查註紀錄表在卷可稽
    ，其於受有期徒刑執行完畢後，5年內故意再犯本件有期徒
    刑以上刑期之罪，為累犯，茲考量被告構成累犯之前案犯罪即
    公共危險犯行，與本案罪名、犯罪類型相同，可見其就此類犯行
    之刑罰反應力甚為薄弱，因認適用刑法第47條累犯加重之規定
    並無罪刑不相當之情事，揆諸司法院釋字第775號解釋意旨，
    請依刑法第47條第1項規定，加重其刑。
三、依刑事訴訟法第251條第1項提起公訴。
　　此　致
臺灣澎湖地方法院
中　　華　　民　　國　  111　　年　　8  　月　　24　　日
　　　　　　　　　　　　　     檢 察 官　黃  偉
上述正本證明與原本無異
中　　華　　民　　國　  111　　年　　8  　月　　25　　日
　　　　　　　　　　　　　     書 記 官　趙 守 仁
所犯法條：　　
刑法第185條之3第1項第1款
駕駛動力交通工具而有下列情形之一者，處 2 年以下有期徒刑
，得併科 20 萬元以下罰金：
一、吐氣所含酒精濃度達每公升零點二五毫克或血液中酒精濃度
    達百分之零點零五以上。
二、有前款以外之其他情事足認服用酒類或其他相類之物，致不
    能安全駕駛。
三、服用毒品、麻醉藥品或其他相類之物，致不能安全駕駛。
因而致人於死者，處 3 年以上 10 年以下有期徒刑；致重傷者
，處 1 年以上 7 年以下有期徒刑。
曾犯本條或陸海空軍刑法第 54 條之罪，經有罪判決確定或經緩
起訴處分確定，於五年內再犯第 1 項之罪因而致人於死者，處
無期徒刑或 5 年以上有期徒刑；致重傷者，處 3 年以上 10 年
以下有期徒刑。